# 保本保收益产品的非经常性损益

提问人：毛豆的妹妹 时间：2015-10-16 14:52:05
请教大家，假设A企业 2014 年成立，注册资本 5 亿元，企业成立主要目的是从大股东购入优质资产（若干家子公司），预备三年后上市。 2015 年由于业务开展较少，闲置资金巨大，因此在银行购买保本保收益的理财产品。理财产品的利率略高于定期存款，企业不能提前支取，但是银行可以根据市场利率情况提前终止合同，企业可获得实际投资天数乘以合同规定利率的理财收益。
企业理财收入较大，若无该收入，则企业严重亏损。
请问： 1 、这种保本保收益的理财产品收益应在利息收入还是投资收益核算？ 2 、按照证监会的规定，这种理财产品收益是经常性损益还是非经常性损益？
谢谢大家赐教！

回答人：chenyiwei
1 、理财产品的收益应在“投资收益”核算。
2 、关于理财产品收益是否作为非经常性损益的问题，前段时间证监会会计部的专业技术问题讨论会形成的会议纪要如下： 1.大部分与会者认为，理财产品并非存款，不应计入其他货币资金。企业应根据理财产品的具体条款决定其金融资产分类，并在分类时关注以下事项：（ 1 ）分类为持有至到期投资的理财产品应存在活跃市场报价；（ 2 ）结构性存款等理财产品如果包含必须分拆的嵌入式衍生工具，应当将该嵌入式衍生工具分拆且单独作为衍生工具核算，或者将该理财产品直接指定为以公允价值计量且其变动计入当期损益的金融资产；（ 3 ）结合我国理财产品市场情况，很多保本浮动收益或非保本理财产品没有活跃市场、不包括必须分拆的嵌入式衍生工具，通常应分类为可供出售金融资产。 2.与会者均认为，应根据财务报表列报准则关于流动资产和非流动资产的划分标准，对于构成流动性资产的理财产品列报为其他流动资产。 3.大部分与会者认为，对于理财产品的收益构成经常性损益还是非经常性损益，应谨慎从严把握。对于非投资类上市公司，除非有确凿证据证明购买及持有理财产品是企业日常资金管理行为，否则应将理财产品收益作为非经常性损益。

提问人：y12345u 时间：2015-10-17 09:16:30
陈版，您好 ， 2 和 3 的区别没看明白 尤其是 3 ？ 列报和分类时不一样吗？？

回答人：chenyiwei
2 是止根据CAS 30（财务报表列报准则）的规定区分资产的流动性； 3 是从证券监管角度判断是否属于非经常性损益，这两者应是互不相关的。

提问人：y12345u 时间：2015-10-17 12:36:26
陈版 真不好意思 我应该刚才说错了 是 1 和 2 没看明白，区别。难道是有可能会计科目核算在交易性金融资产，会计报表列报在其他流动资产？？而不是 交易性金融资产？？

回答人：chenyiwei
如果交易性金融资产同时在一年内预计可收回的，则在“以公允价值计量且其变动计入当期损益的金融资产”项目列报，不是“其他流动资产”。属于“其他流动资产”列报的应是其他三类金融资产中预计一年内收回的部分。

提问人：y12345u 时间：2015-10-17 12:36:26
陈版 真不好意思 我应该刚才说错了 是 1 和 2 没看明白，区别。难道是有可能会计科目核算在交易性金融资产，会计报表列报在其他流动资产？？而不是 交易性金融资产？？

回答人：chenyiwei
1 是指确认和计量； 2 是指报表列报。这两个问题有关联但区别也很明显。 根据《企业会计准则第 22 号——金融工具确认和计量》的规定，“以公允价值计量且其变动计入当期损益的金融资产”包括两类，一类是交易性金融资产；二是在初始确认时指定为以公允价值计量且其变动计入当期损益的金融资产。前者因为以短期内买进卖出赚取买卖差价为主要持有目的，因此属于流动资产（预计一年内变现）；但是对于后者，在初始确认时被指定为“以公允价值计量且其变动计入当期损益的金融资产”但预计一年以上才能收回的，报表上应列报为非流动资产。

提问人：y12345u 时间：2015-10-18 09:51:09
还想请教老师，现金流量表里放到哪里呢？

回答人：chenyiwei
理财产品的现金流量归属于投资活动：投资支付的现金、收回投资收到的现金、取得投资收益收到的现金等。

提问人：xdinah 时间：2015-11-25 19:25:43
陈老师：如何界定“日常资金管理行为”呢？其实购买银行理财产品已经是很普遍的资金保值增值的业务了，

回答人：chenyiwei
就看如何举证“购买及持有理财产品是企业日常资金管理行为”了。例如公司是否有明确、可操作的剩余资金管理制度，明确此类情况下投资方向选择的优先顺序、决策权限等。

提问人：槿思成 时间：2017-07-27 11:30:17
请教陈老师，如果是保本保收益的理财产品，那么该项投资的性质就变为了债权性投资，而债权性投资的对应收入，收益应是利息收入，冲财务费用或者确认其他业务收入吗？债权性投资的列报，是不是就不应是其他流动资产，而是贷款和应收款项呢？谢谢

回答人：chenyiwei
1 、应为投资收益。 2 、“贷款和应收款项”不是单独的报表项目，仍列报为其他流动资产或其他非流动资产。